---
title: "EJERCICIO_ANALISIS_DISCRIMINANTE"
author: "SoniaPolo_GabrielCriado"
date: "6/12/2019"
output: html_document
---
#El Analisis Discriminante (AD) es una herramienta que permite asignar o clasificar nuevos individuos 
#dentro de grupos previamente determinados o definidos.
#Las dos grandes finalidades perseguidas en el uso del AD son:
#(1)Descripcion de diferencias entre grupos; en que medida un conjunto de caracteristica observadas en individuos 
#permite extraer dimensiones que diferencian a los grupos, y cuales de estas caracteristicas 
#son las que en mayor medida contribuyen a tales dimensiones 
#(2)Prediccion de pertenencia

#A continuacion se presentara el proceso requerido para realizar un analisis discriminante (AD)

#NOTA: se presentaran cada una de las librerias o paquetes reuqueridos en cada paso,
# Si no cuentas con estos paquetes, puedes obtenerlos usando la funcion install.packages()


#PASO 1. Cargar la base de datos

# para esto se utiliza la libreria: library(readr) si la extension es csv 
# o library(readxl) si la extension en xlp.


```{r}
library(readr)

winequalityred <- read.csv("C:/Users/Home/Downloads/winequality-red.csv", sep = ";")
summary(winequalityred)
View(winequalityred)
```

#PASO 2. Verificar que los datos cumplen con condiciones 
#para que un Analisis Discriminante Lineal sea valido, estas son:

# (1) Normalidad Univariante y Multivariante

#Contraste de normalidad Shapiro-Wilk para cada variable respecto a su calidad

```{r}
library(reshape2)
library(knitr)
library(dplyr)

prueba_SHW <- melt(winequalityred, value.name = "valor")
aggregate(formula = valor ~ quality + variable, data = prueba_SHW,
          FUN = function(x){shapiro.test(x)$p.value})
```

#Contraste de Normalidad multivariante y univariante 
#realizando los tres test de hipotesis (Mardia, Henze-Zirkler y Royston)

```{r}
library(MVN)
```

#  (a) Mardia Test
```{r}
mardia_Test <- mvn(data = winequalityred[,-12], mvnTest = "mardia", multivariateOutlierMethod = "quan")

```

#multivariante
```{r}
mardia_Test$multivariateNormality
```

# (b) Royston Test
```{r}
royston_test <- mvn(data = winequalityred[,-12], mvnTest = "royston", multivariatePlot = "qq")
```

#multivariante
```{r}
royston_test$multivariateNormality
```

#univariante
```{r}
royston_test$univariateNormality
```

# (c) Henze-Zirkler Test
```{r}
hz_test <- mvn(data = winequalityred[,-12], mvnTest = "hz")
```

#multivariante
```{r}
hz_test$multivariateNormality
```

#univariante
```{r}
hz_test$univariateNormality
```

# (2) homogeneidad de matrices de varianza- covarianza, linealidad y ausencia de multicolinealidad
#contraste de matrices de covarianza
```{r}
library(biotools)

boxM(data = winequalityred[, -12], grouping = winequalityred[, 12])
```


#cuando ya se ha comprobado los Supuestos de Normalidad multivariante; 
#homogeneidad de matrices de varianza- covarianza, linealidad y ausencia de multicolinealidad
#se procede a dividir los datos en dos conjuntos: entrenamiento y prueba


#PASO 3.  Division del conjunto de datos en el conjunto de entrenamiento y el conjunto de prueba

# (80/20 Ratio)
```{r}
library(splitstackshape)

estratificacion <- stratified(indt = winequalityred,group = "quality",size = 0.2,bothSets = T)
testingData <- data.frame(estratificacion[[1]])
View(testingData)
trainingData <- data.frame(estratificacion[[2]])
View(trainingData)
```

#se asigna a una nueva variable el conjunto de datos de entrenamiento
```{r}
winequalityred_2 <- trainingData
View(winequalityred_2)
```



# PASO 4. Calculo de la funcion discriminante
```{r}
library(MASS)

modelo_lda <- lda(quality ~ fixed_acidity + volatile_acidity + citric_acid + residual_sugar + 
                    chlorides + free_sulfur_dioxide + total_sulfur_dioxide + density + pH + 
                    sulphates + alcohol, data = winequalityred_2 )
modelo_lda
```


#Con esta funcion se obtienen las cargas de la funcion discriminante
#Primera funcion discriminante
```{r}
Fun_discri_1 <- as.data.frame(modelo_lda$scaling[,1])
View(Fun_dis_1)
```

#segunda funcion discriminante
```{r}
Fun_discri_2 <- as.data.frame(modelo_lda$scaling[,2])
View(Fun_discri_2)
```

# Calcular los primeros valores del Analisis Discriminante
```{r}
Valores_modelo_lda  <- predict(modelo_lda , winequalityred_2 [ 1 : 11 ])
Valores_modelo_lda$x[, 1 ]
Valores_modelo_lda$x[, 2 ]
```

#Una vez obtenidas las funciones discriminantes, se procede a aplicarlas en el conjunto de datos
#que se encuentran en el grupo de testeo.


#PASO 5. prediccion con el conjunto de datos de testeo
```{r}
Prediccion <- predict(object = modelo_lda, newdata = testingData[,-12], method = "predictive")
Prediccion
```

#Esta funcion muestra en que nivel o clase quedaron clasificados los individuos
#del grupo de testeo
```{r}
Prediccion$class
```

#PASO 6. Formulacion de la matriz de confusion
```{r}
Matriz_confusion <- table(testingData$quality, Prediccion$class,
      dnn = c("Clase real", "Clase predicha"))

Matriz_confusion
```

#PASO 7. Evaluacion de los errores de clasificacion
```{r}
trainig_error <- mean(testingData$quality != Prediccion$class) * 100
trainig_error
Porcentaje_de_error <- paste("trainig_error =", trainig_error, "%")
Porcentaje_de_error
```
